臺灣臺北地方法院民事簡易判決
111年度北簡字第11117號
原      告  聯邦商業銀行股份有限公司


法定代理人  林鴻聯  
訴訟代理人  林奕恩  
被      告  端俞綜合工程延攬行即何泳葳


上列當事人間請求返還借款事件，本院於中華民國111年8月30日
言詞辯論終結，判決如下：
    主      文
被告應給付原告新臺幣肆拾伍萬肆仟陸佰參拾捌元，及自民國一
百一十一年四月五日起至清償日止，按週年利率百分之三點三六
五計算之利息，暨自民國一百一十一年五月六日起至清償日止，
逾期六個月以內者，按上開利率百分之十，逾期超過六個月部分
，按上開利率百分之二十計算之違約金。
訴訟費用新臺幣肆仟玖佰陸拾元由被告負擔。
本判決得假執行。但被告以新臺幣肆拾伍萬肆仟陸佰參拾捌元為
原告預供擔保，得免為假執行。
　　事實及理由
一、按當事人得以合意定第一審管轄法院，但以關於由一定法律
    關係而生之訴訟為限，前項合意，應以文書為之，民事訴訟
    法第24條定有明文。查兩造所簽訂之授信約定書第26條約定
    ，兩造合意以本院為本契約涉訟時之第一審管轄法院，是以
    原告向本院提起本件訴訟，本院自有管轄權，合先敘明。
二、原告主張：被告於民國110年5月4日與原告訂立借據，向原
    告借款新臺幣（下同）500,000元，約定借款期間自110年5
    月5日起至115年5月5日止，按月繳息 惟自110年12月5日起
    以每1個月為1期，共分54期平均攤還本息，利息自110年5月
    5日起至110年12月31日止，依央行專案融通利率加碼年息0.
    9%計算，自111年1月1日起至115年5月5日止，依中華郵政股
    份有限公司2年期定期儲金機動利率加碼年息2.145%機動計
    算(目前為週年利率3.365%)，如未按期繳款時，逾期6個月
    以內者，按約定利率10%，逾期超過6個月部分，按約定利率
    20%計付違約金，詎被告僅繳款至111年4月5日即未再依約繳
    款，迭催不理，尚積欠本金454,638元，爰依契約法律關係
    起訴請求，並聲明如主文第1項所示。
三、被告則以：對原告起訴沒有意見等語，資為抗辯。
四、經查，原告前揭主張，業據其提出與所述相符之借據、授信
    約定書、授信明細查詢單、催告函暨視為到期通知函、各期
    別郵政定期儲金利率表為證，復被告自陳對原告起訴沒有意
    見等語(見本院卷第35頁)，堪認原告上開主張為真實。從而
    ，原告據以提起本訴，請求被告給付如主文第1項所示之金
    額、利息及違約金，為有理由，應予准許。
五、本件係就民事訴訟法第427條訴訟適用簡易程序所為被告敗
    訴之判決，依同法第389條第1項第3款規定，應依職權宣告
    假執行，並依同法第392條第2項規定，依職權宣告被告預供
    擔保，得免為假執行。
六、本件事證已臻明確，兩造其餘攻擊防禦方法及證據，核與判
    決之結果不生影響，爰不一一論列，併此敘明。
七、訴訟費用負擔之依據：民事訴訟法第78條。本件訴訟費用額
    ，依後附計算書確定如主文第2項所示金額。
中　　華　　民　　國　　111 　年　　9 　　月　　16　　日
                  臺北簡易庭  法　官  葉藍鸚
訴訟費用計算書                           
項　　　　目             金 　額（新臺幣）　　    備  註
第一審裁判費　　　       4,960元
合　　　　計　　　       4,960元
以上正本係照原本作成。
如不服本判決，應於判決送達後20日內向本庭提出上訴狀（須按
他造當事人之人數附繕本）。如委任律師提起上訴者，應一併繳
納上訴審裁判費。
中　　華　　民　　國　　111 　年　　9 　　月　　16　　日
                              書記官  翁嘉偉